臺灣屏東地方法院刑事判決　　　　　　　 95年度易字第867號
公　訴　人　臺灣屏東地方法院檢察署檢察官
被　　　告　乙○○
　　　　　　甲○○
上列被告因竊盜案件，經檢察官提起公訴（民國95年度偵字第
6825號），被告於準備程序中就被訴事實為有罪之陳述，經本院
合議庭裁定改以簡式審判程序審理，判決如下：
    主  文
乙○○竊盜（如附表編號一部分），累犯，處有期徒刑月。又
共同竊盜（如附表編號二部分），累犯，處有期徒刑月。又共
同竊盜（如附表編號三部分），累犯，處有期徒刑月。又毀損
他人自用小貨車之車門、行車電腦、車門玻璃及方向燈，足以生
損害於他人（如附表編號四部分），累犯，處拘役伍拾日，如易
科罰金，以新臺幣壹仟元折算壹日。上開有期徒刑部分應執行有
期徒刑捌月。
甲○○共同竊盜（如附表編號二部分），處拘役伍拾日，如易科
罰金，以新臺幣壹仟元折算壹日。又共同竊盜（如附表編號三部
分），處拘役伍拾日，如易科罰金，以新臺幣壹仟元折算壹日。
應執行拘役捌拾日，如易科罰金，以新臺幣壹仟元折算壹日。
    事  實
一、乙○○前於民國92年間因施用毒品案件，經本院以93年度訴
    字第263 號判決判處有期徒刑1 年，上訴經臺灣高等法院高
    雄分院以93年度上訴字第790 號判決撒銷改判處有期徒刑1
    年1 月確定；另於93年間因贓物案件，經本院以93年度簡字
    第1343號判決判處有期徒刑3 月確定，上揭判決有期徒刑部
    分經本院以94年度聲字第79號裁定應執行有期徒刑1 年2 月
    確定，甫於95年3 月8 日縮刑期滿執行完畢。
二、乙○○各基於意圖為自己不法所有之犯意或與甲○○共同基
    於意圖為自己不法所有之犯意聯絡，分別於附表編號1 至3
    之所示之時間、地點，以附表編號1 至3 之「行為」欄所示
    之犯罪方式，竊取附表編號1 至3 之丁○○、丙○○之財物
    （詳如附表「行為」欄內所示之物）。又於如附表編號4 所
    示之時間、地點，因乙○○復與甲○○駕駛乙○○竊得之自
    小貨車至上開丙○○住處庭院前，意圖再度行竊尚未著手之
    際，為丙○○所埋伏發覺並將其所有車牌號碼E3－7793號自
    用小貨車住庭院出入口阻止乙○○、甲○○二人離去，乙○○即另生毀損之犯意，以如附表編號4 所示之行為，致丙○○所有之上開自小貨車之駕駛座車門凹損、車內行車電腦受
    損、駕駛座旁車門玻璃破裂、方向燈破損，足以生損害於丙○○。而乙○○逃逸時，適為丙○○之侄子伍俊銘返家時發
    現，乃駕駛自用小客車尾追乙○○，而乙○○駕車沿屏東縣
    屏東市○○○路○ 段由北往南方向逃逸時，在該路段120 號
    前，擦撞同向由陳瑩柔所駕駛之車牌號碼S7－7056號自用小
    客車左側車身及蔡碧玲所駕駛之車牌號碼WQ－3859號自用小
    貨車之後方保險桿，致上開二車受損（均未據告訴），乙○○隨即於安全島缺口處棄車逃逸，而甲○○未及逃逸為伍俊
    銘攔捕，並報警處理，始悉上情。
三、案經屏東縣警察局屏東分局報告臺灣屏東地方法院檢察署檢
    察官偵查起訴。
    理  由
一、本案被告乙○○、甲○○所犯為死刑、無刑徒刑或最輕本刑
    為3 年以上有期徒刑以外之罪，其於準備程序中就被訴事實
    為有罪之陳述，經法官告知簡式審判程序之旨，並聽取公訴
    人之意見後，依刑事訴訟法第273 條之1 第1 項規定，裁定
    由受命法官獨任進行簡式審判程序，合先敘明。
二、上開犯罪事實，除據被告乙○○、甲○○於本院審理時坦承
    不諱外，並經證人即被害人丁○○、證人伍俊銘、證人洪清
    田於警詢時證述及證人即被害人丙○○於警詢、偵訊時證述
    明確，且有收受物品、舊貨、五金廢料或廢棄物登記表2 紙
    、丙○○出具之贓物認領保管單1 紙、丁○○出具之贓物認
    領保管單1 紙、丙○○之車籍資料1 紙、丙○○車輛受損照
    片、贓物照片、丁○○自小貨車照片各2 幀、監視器翻拍照
    片10幀、車輛竊盜詳細資料畫面及車輛協尋電腦輸入單、車
    輛協尋證明單各1 紙、道路交通事故調查報告表、現場圖及
    車禍現場照片6 幀、監視器攝錄光碟1 片等附卷可證，是本
    件事證明確，被告二人犯行堪以認定。
三、核被告乙○○、甲○○二人所為，係犯刑法第320 條第1 項
    之竊盜罪；乙○○駕車撞擊丙○○之自小貨車造成車身受損
    之行為，另犯刑法第354 條之毀損罪。被告二人共同為如附
    表編號2 、3 所示之犯行，有犯意聯絡及行為分擔，均為共
    同正犯。查被告乙○○於92年間因施用毒品案件，經本院以
    93年度訴字第263 號判決判處有期徒刑1 年，上訴經臺灣高
    等法院高雄分院以93年度上訴字第790 號判決撒銷改判處有
    期徒刑1 年1 月確定；另於93年間因贓物案件，經本院以93
    年度簡字第1343號判決判處有期徒刑3 月確定，上揭判決有
    期徒刑部分經本院以94年度聲字第79號裁定應執行有期徒刑
    1 年2 月確定，甫於95年3 月8 日縮刑期滿執行完畢等節，
    有臺灣高等法院被告前案紀錄表1 份在卷可按，其受有期徒
    刑執行完畢，於5 年以內故意再犯本件最重本刑為有期徒刑
    以上之罪，為累犯，應依刑法第47條第1 項之規定，加重其
    刑。被告乙○○所為如附表編號1 至3 所示之竊盜罪、編號
    4 所示之毀損罪間，犯意各別，行為互殊，應予分論併罰；
    被告甲○○所為如附表編號2 、3 所示之竊盜罪，犯意各別
    ，行為互殊，應予分論併罰。爰審酌被告乙○○素行非佳（
    有卷附之被告前案紀錄表可參），正值青壯，竟未思以勞力
    謀生而竊取他人財物並進而毀損他人財物，行為實不足取，
    更造成社會治安之破壞，自應受相當之刑事非難；被告甲○○素行尚佳，因交友不慎、思慮未周而與被告乙○○共同下
    手行竊，惟念及被告甲○○部分犯罪情節尚屬輕微，被告二
    人均能坦承犯行，態度尚佳等一切情狀，分別量處如主文所
    示之刑，及定應執行之刑，並就被告甲○○部分並諭知易科
    罰金之折算標準。
據上論斷，應依刑事訴訟法第299 條第1 項前段、第273 條之1
，刑法第28條、第320 條第1 項、第354 條、第47條第1 項、第
41 條 、第51條第5 款、第6 款，刑法施行法第1 條之1 ，判決
如主文。
本案經檢察官鍾仁松到庭執行職務。
中　　華　　民　　國　　96　　年　　1 　　月　　26　　日
                  刑事第二庭    法  官  陳海寧
以上正本證明與原本無異。
如不服本判決應於收受本判決送達後10日內向本院提出上訴書狀
，其未敘述上訴理由者，並得於提起上訴後10日內向本院補提理
由書狀（均須按他造當事人之人數附繕本）「切勿逕送上級法院
」
中　　華　　民　　國　　96　　年　　1 　　月　　26　　日
                                書記官  劉淑蓉
附錄本判決論罪之法條：
刑法第320條第1項
意圖為自己不法之所有或第三人不法之所有，而竊取他人之動產
者，為竊盜罪，處5 年以下有期徒刑、拘役或5 百元以下罰金。
刑法第354 條
毀棄、損壞前二條以外之他人之物或致令不堪用，足以生損害於
公眾或他人者，處2 年以下有期徒刑、拘役或5 百元以下罰金。
【附　表】
┌─┬───┬──────┬──────┬──────────────┬───┐
│編│行為人│　時　　間  │　地　　點  │  　　行  　　　　　為      │被害人│
│號│      │            │            │                            │      │
├─┼───┼──────┼──────┼──────────────┼───┤
│1 │乙○○│95年10月11日│屏東縣九如鄉│見丁○○所有之車牌號碼YN－  │丁○○│
│  │      │11時許      │九如路2 段2 │3600號自用小貨車之錀匙未取下│      │
│  │      │            │號前        │，即徒手竊取上開自小貨車，得│      │
│  │      │            │            │手後供己代步使用。          │      │
├─┼───┼──────┼──────┼──────────────┼───┤
│2 │乙○○│95年10月17日│屏東縣鹽埔鄉│二人駕駛上開自小貨車至左揭地│丙○○│
│  │甲○○│10時50分許  │高朗村光明街│點，乙○○下車徒手竊取丙○○│      │
│  │      │            │27號之丙○○│所有之電纜線7 大綑，甲○○則│      │
│  │      │            │住處堆放物品│在車上把風，得手後，旋即駕車│      │
│  │      │            │之倉庫      │離去。                      │      │
├─┼───┼──────┼──────┼──────────────┼───┤
│3 │乙○○│95年10月19日│  同　　上  │二人駕駛上開自小貨車至上開地│丙○○│
│  │甲○○│9時5分至10分│            │點，乙○○、甲○○一同下車徒│      │
│  │      │許          │            │手竊取丙○○所有之電焊機1 台│      │
│  │      │            │            │、電線、鋼索約20餘大綑，得手│      │
│  │      │            │            │後旋即駕車離去，並前往屏東縣│      │
│  │      │            │            │屏東市○○路117 巷10號由不知│      │
│  │      │            │            │情之洪清田開設之「榮盛資源回│      │
│  │      │            │            │收場」，以新臺幣900 元及1485│      │
│  │      │            │            │元之代價將上開竊得之電焊機及│      │
│  │      │            │            │電纜線出售與洪清田。        │      │
├─┼───┼──────┼──────┼──────────────┼───┤
│4 │乙○○│95年10月20日│  同    上  │二人駕駛上開自小貨車至上開地│丙○○│
│  │      │8時45分許   │            │點意圖再度行竊尚未著手之際，│      │
│  │      │            │            │為丙○○所埋伏發覺並將其所有│      │
│  │      │            │            │車牌號碼E3－7793號自用小貨車│      │
│  │      │            │            │住庭院出入口阻止乙○○二人離│      │
│  │      │            │            │去，乙○○即駕駛上開竊得之自│      │
│  │      │            │            │小貨車衝撞丙○○所有之上開自│      │
│  │      │            │            │小貨車約3 至4 次，以撞出可供│      │
│  │      │            │            │出入之空間，隨即駕車逃逸，而│      │
│  │      │            │            │致丙○○所有之上開自小貨車之│      │
│  │      │            │            │駕駛座車門凹損、車內行車電腦│      │
│  │      │            │            │受損、駕駛座旁車門玻璃破裂、│      │
│  │      │            │            │方向燈破損。                │      │
└─┴───┴──────┴──────┴──────────────┴───┘
